【裁判字號】    95,易,1586
【裁判日期】    951206
【裁判案由】    竊盜
【裁判全文】
臺灣士林地方法院刑事判決
公  訴  人  臺灣士林地方法院檢察署檢察官
被      告  乙○○
上列被告因竊盜案件，經檢察官提起公訴（95年度偵字第13163
號），本院於訊問被告後，被告為有罪之陳述，經裁定認為宜以
簡式審判程序審理，並判決如下：
    主  文
乙○○攜帶兇器竊盜未遂，累犯，處有期徒刑肆月，如易科罰金
以新臺幣壹仟元折算壹日；又竊盜未遂，累犯，處有期徒刑參月
，如易科罰金以新臺幣壹仟元折算壹日。應執行有期徒刑陸月，
如易科罰金以新臺幣壹仟元折算壹日。
    事  實
一、乙○○曾因侵占案件，經本院於民國94年7 月25日以94年度
    易字第139 號判決判處有期徒刑10月確定，甫於民國95年6
    月4 日縮短刑期執行完畢。詎乙○○猶不知悔改，竟：
  (一)於95年10月18日凌晨1 時許，意圖為自己不法之所有，在臺
    北市南港區○○○路○ 段130 巷內四分溪旁，持路旁所撿拾
    之客觀上可供兇器使用之木棍，打破丙○○所有之車號AN-6
    073 號自用小客車右後座車窗玻璃，足以生損害於丙○○，
    即進入車內搜尋財物，然未尋獲而未得手；
  (二)嗣於同日凌晨2 時20分，乙○○復在同地，基於不法所有意
    圖，持路旁之石塊，打破甲○○所有之車號3721-FM 號自用
    小客車右後座之車窗玻璃（毀損部分未據告訴），亦欲竊取
    車上財物，甫進入車內著手搜尋時，即遭警當場查獲而未遂
    。
二、案經丙○○、甲○○（就竊盜部分）訴由臺北市政府警察局
    南港分局報告臺灣士林地方法院檢察署檢察官偵查起訴。
    理  由
一、上揭犯罪事實，業據被告乙○○於本院審理中坦承不諱，核
    與告訴人丙○○、甲○○於警詢中之指訴情節相符，復有現
    場車輛及被告所穿著牛仔褲照片在卷足參，足認被告自白與
    事實相符，而可採信。本件事證明確，被告犯行堪以認定，
    應予依法論科。
二、論罪科刑
  (一)按刑法第321 條第1 項第3 款之攜帶兇器竊盜罪，其所稱「
    兇器」，其種類並無限制，凡客觀上足對人之生命、身體、
    安全構成威脅，具有危險性之器械均屬之，且祇須行竊時攜
    帶此種具有危險性之兇器為已足，並不以攜帶之初有行兇之
    意圖為必要，最高法院79年台上字第5253號判例可資參照。
    而磚塊、石頭乃自然界之物質，尚難謂為通常之「器械」，
    從而持磚塊、石頭砸毀他人車窗竊盜部分，尚難論以攜帶兇
    器竊盜罪，最高法院亦著有92年台非字第38號判決要旨可資
    參照。查被告行竊丙○○車內物品時所持撿拾之木棍，既足
    以敲破被害人丙○○所有之車號AN-6073 號自用小客車車窗
    玻璃，顯為質地堅硬之工具，在客觀上可對人之生命、身體
    、安全構成威脅，而具有危險性，性質上屬兇器無疑。另被
    告雖使用石塊砸破被害人甲○○所有之車號3721-FM 號自用
    小客車之車窗玻璃，惟揆諸前揭最高法院判決要旨，被告所
    使用之石塊非屬刑法第321 條第1 項第3 款所指具有器械性
    質之兇器。故核被告乙○○就事實一(一)所為，係犯刑法第35
    4 條之毀損罪、第321 條第2 項、第1 項第3 款之攜帶竊盜
    未遂罪；就事實一(二)所為，係犯第320 條第3 項、第1 項之
    竊盜未遂罪。
  (二)被告就打破被害人丙○○所有之車號AN-6073 號自用小客車
    車窗玻璃，並進入車內竊取財物之犯行，雖95年7 月1 日修
    正公布施行之刑法已刪除牽連犯之規定，但先前實務不乏認
    定如以竊取車內財物為目的而開啟車門之行為，即已達竊盜
    著手階段之先例（見臺灣高等法院79年上易字第4992號判決
    要旨，司法院 (82) 廳刑一字第05283 號法律問題研討結果
    參照），本件被告基於單一竊取車內財物之目的，以木棍損
    壞被害人丙○○所有汽車車窗玻璃後即進入車內竊取財物，
    其毀損行為及竊盜行為在時間和空間上具有高度之密接性，
    在客觀上也具備強烈之關連性，又侵害法益均為被害人丙○○之財產法益，故在95年7 月1 日廢除牽連犯之規定後，應
    逕依刑法第55條規定論以想像競合犯之裁判上一罪。
  (三)本案被告先後二次竊盜犯行，犯罪地點雖屬密切接近，然二
    次竊盜犯行之被害人並不相同，侵害之財產法益並非同一
    ，且被告自承：偷了第一輛車後，在當地晃了一個多小時後
    再去偷第二台，故先後二次竊盜行為，已時隔一個多小時，
    時間非屬密接，足認各次竊盜行為均具有獨立性，依一般社
    會健全觀念，並非不得分開而論，是在刑法評價上，不應視
    為數個舉動之接續施行而合為包括之一行為予以評價，而應
    予分論併罰之。
  (四)被告先後二次竊盜犯行，雖均已著手於竊盜犯行之實施，惟
    均尚未取得財物，為未遂犯，均應依刑法第25條第2 項之規
    定減輕其刑。
  (五)被告有如事實欄所示之犯罪科刑及執行情形，有臺灣高等法
    院被告前案紀錄表1 份存卷可按，其於有期徒刑執行完畢後
    5 年內，故意再犯本件有期徒刑以上之罪，為累犯，其所犯
    本案之加重竊盜未遂罪及竊盜未遂罪均應依法加重其刑，並
    均先加後減之。
  (六)公訴意旨就本件竊取被害人丙○○車內財物之犯行，僅記載
    被告涉犯刑法第320 條第3 項、第1 項之竊盜未遂罪，但查
    被告係持路旁所撿拾之客觀上可供兇器使用之木棍，打破丙○○上開車輛之車窗行竊，應有刑法第321 條第1 項第3 款
    加重條件之適用，此部分公訴意旨容有誤會，起訴法條應予
    變更。
  (七)爰審酌被告犯罪之動機、目的、手段，並無竊得財物及其犯
    後於本院審理時坦承犯行，態度尚佳等一切情狀，分別量處
    如主文所示之刑，及易科罰金之折算標準，並定其應執行之
    刑，及易科罰金之折算標準。
三、被告於行竊時所用之木棍，係被告於路邊所撿得之物，非被
    告所有，且未扣案，爰不另為沒收之諭知，併此敘明。
據上論斷，應依刑事訴訟法第273 條之1 第1 項、第299 條第1
項前段、第300 條，刑法第320 條第3 項、第1 項、第321 條第
3 項、第1 項第3 款、第354 條、第55條前段、第25條第2 項、
第41條第1 項前段、第47條第1 項、第51條第5 款，判決如主文
。
本案經檢察官張世和到庭執行職務。
中    華    民    國    95    年    12    月    6     日
                  刑事第二庭法  官    許碧惠
以上正本證明與原本無異。
如不服本判決，應於判決送達後10日內，向本院提出上訴狀。
                            書記官    徐仁豐
中    華    民    國    95    年    12    月    6     日
附錄
刑法第320條第1項、第3項
意圖為自己或第三人不法之所有，而竊取他人之動產者，為竊盜
罪，處5年以下有期徒刑、拘役或5百元以下罰金。
前二項之未遂犯罰之。
刑法第321條第1項第3款、第3項
犯竊盜罪而有左列情形之一者，處6月以上、5年以下有期徒刑：
三  攜帶兇器而犯之者。
前項之未遂犯罰之。
刑法第354條
毀棄、損壞前二條以外之他人之物或致令不堪用，足以生損害於
公眾或他人者，處2 年以下有期徒刑、拘役或5 百元以下罰金。


司法院資訊處製作；財團法人民間司法改革基金會備份。
